【裁判字號】    99,簡,245
【裁判日期】    990921
【裁判案由】    營業稅
【裁判全文】
高雄高等行政法院裁定
                                       99年度簡字第245號
原      告  甲○○○○○○○○
訴訟代理人  張清雄  律師
被      告  財政部臺灣省南區國稅局
代  表  人  乙○○  局長
上列當事人間營業稅事件，原告不服財政部中華民國99年5月31
日台財訴字第09900182650號訴願決定，提起行政訴訟，本院裁
定如下：
    主  文
原告之訴駁回。
訴訟費用由原告負擔。
    事實及理由
一、按原告起訴不備其他要件者，行政法院應以裁定駁回之，行
    政訴訟法第107條第1項第10款定有明文。又「納稅義務人對
    於核定稅捐之處分如有不服，應依規定格式，敘明理由，連
    同證明文件，依左列規定，申請復查：一、依核定稅額通知
    書所載有應納稅額或應補稅額者，應於繳款書送達後，於繳
    納期間屆滿翌日起算30日內，申請復查。」「滯納金、利息
    、滯報金、怠報金、短估金及罰鍰等，除本法另有規定者外
    ，準用本法有關稅捐之規定。」分別為稅捐稽徵法第35條第
    1項第1款及第49條前段所明定。
二、被告認定原告於民國94年11月1日至12月31日間進貨，卻取
    得非實際交易對象興昌發工程有限公司開立之統一發票銷售
    額新台幣（下同）2,926,400元，作為進項憑證申報扣抵銷
    項稅額，虛報進項稅額146,320元，乃按所漏稅額146,320元
    處1.5倍罰鍰219,480元。原告不服，申請復查，遭到駁回，
    提起訴願，經決定駁回，遂提起本件行政訴訟。惟查，被告
    裁處原告營業稅罰鍰219,480元，繳納期間自98年12月21日
    至98年12月30日止，繳款書於98年12月3日送達原告，有送
    達證書附卷（原處分卷第179-180頁）可稽，原告申請復查
    ，應於99年1月29日（星期五）前提起，卻遲至99年2月2日
    始為之，有復查申請書附卷（原處分卷第174頁）可憑，已
    逾30日之法定不變期間，復查決定及訴願決定以此理由駁回
    ，並無不合。原告復對之提起行政訴訟，並不合法，應予駁
    回。又本件既因復查逾期而不合法，故原告實體之爭執，本
    院即無再予論述之必要，併此敘明。
三、依行政訴訟法第107條第1項第10款、第104條、民事訴訟法
    第95條、第78條，裁定如主文。
中    華    民    國    99    年    9     月    21    日
             高雄高等行政法院第二庭
                             法  官  簡  慧  娟
以上正本係照原本作成。
如不服本裁定，應於送達後10日內，向本院提出抗告狀並表明抗
告理由，如於本裁定宣示後送達前提起抗告者，應於裁定送達後
10日內補提抗告理由書（須按他造當事人人數附繕本）。
中    華    民    國    99    年    9     月    21    日

                             書記官  涂  瓔  純
附註:
行政訴訟法第235條（第1項、第2項）:
對於適用簡易程序之裁判提起上訴或抗告，須經最高行政法院之
許可。
前項許可，以訴訟事件所涉及之法律見解具有原則性者為限。

司法院資訊處製作；財團法人民間司法改革基金會備份。
